# 现金流量表

提问人：asdlinlvhe 时间：2015-02-28 15:40:24
债务重组损失在现金流量表附表中如何列示？

回答人：chenyiwei
所涉及的重组债权，在其最初确认时是否被界定为经营性应收项目？ 1 、如果是，则间接法中通过“经营性应收项目的减少（减增加）”项目中剔除该影响数的方式来平衡； 2 、如果不是，则需增设“非经营性债权债务项目的债务重组损失或收益”项目反映，或并入“其他”项目反映，其中债务重组损失为正数，债务重组收益为负数。